【裁判字號】    95,聲,1817
【裁判日期】    950922
【裁判案由】    聲請迴避
【裁判全文】
臺灣臺中地方法院民事裁定  95年度聲字第1817號
聲  請  人  丁○○
上聲請人與相對人丙○○、甲○○、乙○○間損害賠償事件（本
院沙鹿簡易庭95年度沙簡字第338號），聲請法官迴避，本院裁
定如下：
    主      文
聲請駁回。
聲請程序費用由聲請人負擔。
    理      由
一、按法官有民事訴訟法第32條所定以外之情形，足認其執行職
    務有偏頗之虞者。當事人得聲請法官迴避，民事訴訟法第33
    條第1項第2款固有明文。惟「民事訴訟法第33條第1第2款規
    定推事有應自行迴避而不自行迴避以外之情形，足認其執行
    職務有偏頗之虞，據而聲請推事迴避者，應以推事對於訴訟
    標的有特別利害關係，或與當事人之一造有密切之交誼或嫌
    怨，或基於其他情形客觀上足疑其為不公平之審判者為其原
    因事實，若僅憑當事人之主觀臆測，或不滿意推事進行訴訟
    遲緩，或認推事指揮訴訟欠當，或認曉諭發問態度欠佳，則
    不得謂其有偏頗之虞。」最高法院69年度台抗字第457號判
    例及86年度台抗字第265號判決均可供參照。
二、本件聲請意旨略以：聲請人有重要證據可資證明學生亂告、
    調查小組、性評會及教評會亂判，惟梁堯銘法官業務過多且
    有主觀看法，故聲請其迴避等語。
三、按當事人聲明之證據，法院應為調查，但就其聲明之證據中
    認為不必要者，不在此限，民事訴訟法第286條定有明文，
    承審法官對於系爭事實是否已臻明瞭，訴訟證據是否充足可
    採，足堪形成裁判心證等情，本得斟酌兩造所提之攻擊防禦
    方法及各項訴訟資料，依職權自由心證之，是以法官於審理
    時就當事人聲明之證據有無調查必要，屬於訴訟之指揮權；
    況且法官就本案有關之法律問題或對事實之見解適度公開心
    證，亦為民事訴訟程序所應然且必要。本件聲請人僅空言主
    張承審法官業務過多且有主觀看法，揆諸前揭最高法院判例
    、判決及法律規定，自不得因法官於訴訟程序之指揮或關於
    當事人調查證據之聲請或其他類此情形欠當，而謂法官有偏
    頗之虞。綜上，本件聲請人既無法舉出客觀原因事實足以證
    明梁堯銘法官對於該案執行職務有何偏頗之虞，其主觀臆測
    認梁堯銘法官有偏頗之虞而聲請迴避，揆諸首揭說明，聲請
    人之聲請，顯於法不合，自不應准許。
四、依民事訴訟法第95條、第78條裁定如主文。
中    華    民    國    95    年    9    月    22    日
                  民事第二庭  審判長法  官  許冰芬
                                    法  官  陳春長
                                    法  官  涂秀玲
正本係照原本作成。
如不服本裁定應於送達後10日內向本院提出抗告狀，並繳納抗告
費新臺幣1000元。
中    華    民    國    95    年    9     月    22    日
                                書記官


司法院資訊處製作；財團法人民間司法改革基金會備份。
